臺灣彰化地方法院刑事判決　　　　　　　　　　　　　　九十一年度易字第五四號
　　公　訴　人　臺灣彰化地方法院檢察署檢察官
　　被　　　告　甲○○
　　　　　　　　丙○○
右列被告等因竊盜案件，經檢察官提起公訴（九十年度偵字第七五四一號），本院判
決如左：
    主  文
甲○○共同連續竊盜，累犯，處有期徒刑捌月。
丙○○共同竊盜，處有期徒刑陸月，如易科罰金，以佰元折算壹日。
    事  實
一、甲○○前因竊盜、違反電信法、違反麻醉藥品管理條例及竊盜等案件，經本院分
    別判處有期徒刑六月、四月、四月、六月確定，後三罪定其應執行有期徒刑一年
    ，並與前一罪合併執行，於八十七年九月十八日假釋保護管束執行完畢。猶不知
    悔改，復基於意圖為自己不法所有之概括犯意，先於九十年九月三十日上午四時
    四十五分許，在彰化縣大村鄉○○村○○路三三六巷一０二號乙○○住處前，徒
    手拆除乙○○所有而裝置於該處之監視器二具後，予以竊取。次於同年十月四日
    零時三分許，與亦意圖為自己不法所有之丙○○，為犯意之聯絡，在乙○○住處
    前，二人共同徒手拆除乙○○所有而裝置於該處之監視器各一具後，予以竊取。
    先後二次得手後，均將監視器販賣予他人，換取金錢，花用完盡。嗣經警循線查
    獲。
二、案經彰化縣警察局員林分局報請台灣彰化地方法院檢察署檢察官偵查起訴。
    理  由
一、右揭事實，業據被告丙○○於本院訊問時，被告甲○○於警、偵訊中及本院審理
    時各供承明白，核與被害人乙○○指訴之情節相符。被告丙○○於本院審理時辯
    稱第二次伊有動手拆監視器，但拆不下來云云，顯屬避重就輕之詞，不足採信。
    罪證明確，被告等犯行均堪認定。
二、核被告等所為，均係犯刑法第三百二十條第一項之竊盜罪。被告等就第二次竊盜
    犯行，有犯意之聯絡，及行為之分擔，皆為共同正犯。被告甲○○先後二次竊盜
    犯行，時間緊接，犯罪構成要件相同，顯係基於概括犯意為之，應依連續犯之規
    定，以一罪論，並加重其刑。又被告甲○○前因竊盜、違反電信法、違反麻醉藥
    品管理條例及竊盜等案件，經本院分別判處有期徒刑六月、四月、四月、六月確
    定，後三罪定其應執行有期徒刑一年，並與前一罪合併執行，於八十七年九月十
    八日假釋保護管束執行完畢，有台灣彰化地方法院檢察署刑案資料查註紀錄表足
    憑，五年以內再犯有期徒刑以上之本罪，應依累犯之規定，遞加重其刑。爰審酌
    被告等之素行，及渠等犯罪之動機、目的、手段、所生之危害並犯罪後之態度等
    一切情狀，各量處如主文所示之刑，被告丙○○部分，並諭知易科罰金折算之標
    準，以示懲儆。
三、公訴意旨另認被告丙○○亦於九十年九月三十日上午四時四十五分許，與被告甲○○共同竊取乙○○之監視器二具，然此為被告丙○○所否認。雖共同被告甲○○於偵訊中及本院訊問時曾供稱被告丙○○此次亦有動手竊取等語，但於本院審
    理時則供稱：「被告丙○○站在旁邊看，他做什麼我不知道。」等語。其先後供
    述不一，實難據其有瑕疵之供述，遽認被告丙○○亦有於九十年九月三十日上午
    四時四十五分許，與被告甲○○共同竊取乙○○之監視器二具。此部分公訴事實
    ，本應為無罪之諭知，惟因公訴人認與上開被告丙○○論罪部分，有連續犯之裁
    判上一罪關係，爰不另為無罪之諭知。
據上論斷，應依刑事訴訟法第二百九十九條第一項前段，刑法第二十八條、第五十六
條、第三百二十條第一項、第四十七條，罰金罰鍰提高標準條第一條前段、第二條前
段，判決如主文。
中    華    民    國    九十一      年      四      月        九        日
                                臺灣彰化地方法院刑事第三庭
                                    法      官  廖  國  佑
右正本證明與原本無異。
如不服本判決，應於判決送達後十日內，向本院提出上訴狀( 須附繕本 )。
告訴人或被害人對於判決如有不服具備理由請求檢察官上訴者，其上訴期間之計算係
以檢察官收受判決正本之日期為準。
                                    法院書記官  王  宣  雄
中    華    民    國    九十一      年      四      月        十        日
刑法第三百二十條
意圖為自己或第三人不法之所有，而竊取他人之動產者，為竊盜罪，處五年以下有期
徒刑、拘役或五百元以下罰金。
意圖為自己或第三人不法利益，而竊佔他人之不動產者，依前項之規定處斷。
前二項之未遂犯罰之。
